【裁判字號】    92,上訴,1810
【裁判日期】    921204
【裁判案由】    妨害公務等
【裁判全文】
臺灣高等法院高雄分院刑事判決                  九十二年度上訴字第一八一號
    上  訴  人  臺灣屏東地方法院檢察署檢察官
    被      告  巳○○
右上訴人因被告妨害公務等案件，不服臺灣屏東地方法院九十二年度訴字第四三七號
中華民國九十二年八月八日第一審判決（起訴案號：臺灣屏東地方法院檢察署九十二
年度偵字第二六八三號），提起上訴（移
○四三、四一三一、四九○○、五五八四號），本院判決如左：
      主  文
原判決關於攜帶凶器竊盜部分及其定應執行刑撤銷。
巳○○共同連續意圖為自己不法之所有，以恐嚇使人將本人之物交付，累犯，處有期
徒刑肆年。
扣案之螺絲起子貳支及鑰匙壹把沒收。
      事  實
一、巳○○前於民國八十三年間因違反肅清煙毒條例案件，經台灣屏東地方法院以八
    十三年訴字第四二號判決判處有期徒刑三年四月確定；復於同年間，因違反麻醉
    藥品管理條例案件，經台灣屏東地方法院以八十三年易字第一六三二號判決判處
    有期徒刑九月確定，後經合併定執行刑為有期徒刑三年八月，經送監執行至八十
    五年二月十七日假釋出獄。惟其於八十六年間，又因違反麻醉藥品管理條例案件
    ，經台灣屏東地方法院以八十六年易字第一○五九號判決判處有期徒刑九月確定
    。前開假釋因而撤銷，除執行有期徒刑九月外，並接續執行上開殘刑有期徒刑二
    年八月二十三日，至九十年四月十七日始執行完畢。詎巳○○仍不知悔改，復與
    周美鳳（另案起訴）共同意圖為自己不法之所有，基於竊盜及恐嚇取財之概括犯
    意，自九十二年四月十六日起，至九十二年五月二十七日止，連續在如附表所示
    之時間，由周美鳳以機車搭載巳○○至附表所示之高雄縣、屏東縣、屏東市等地
    ，再由巳○○以其所有隨身攜帶，在客觀上可作為兇器使用之一字型起子及十字
    型起子各一支，以及汽車鑰匙一把為工具，竊取如附表所列之人所有，如附表所
    示之自用小型客貨兩用車得手，先由巳○○開至不特定之地點放置後，再通知周
    美鳳騎機車至該處接巳○○回至其等共同租居處。事後巳○○立即以化名「林天
    保」申請之門號0000000000號行動電話，依據車上所留電話號碼，撥
    打被害人之電話，向其等表示車子現在其身上，要求匯入如附表所示金額於巳○
    ○事先即已買得之人頭帳戶內，被害人如予拒絕，車輛恐遭不測云云，以此恐嚇
    取財之方法，使各被害人因而答允將所協議之金額匯入指定之「黃順續」、「周
    生隆」、「許志明」、「蔡宗孝」等人頭帳戶內。巳○○見被害車主確實依約匯
    款後，除通知其等前往車輛棄置地點取車外，另委由周美鳳及並無共同竊盜犯意
    聯絡之尤俊馨、「志成」等人，於匯款當日持前揭人頭帳戶之提款卡，至屏東市
    不特定之郵局提款機領款後朋分花用，其詳如附表所示。嗣於九十二年五月二十
    七日凌晨三時許，在屏東市○○里○○○街七十一號前，單獨以其中之一字型起
    子撬開車門及電源起動鎖，再以其所有之鎖匙一把插入起動鎖，竊取陳興福所有
    之中華牌車號九Ｍ－九九四六號自用小客車一部，得手後供己使用（即附表編號
    第二十部分）此部分未與周美鳳共同行竊。嗣於同日三時三十五分許，巳○○駕
    駛該車行至屏東縣內埔鄉東寧國小前時，適有屏東縣警察局內埔分局內埔派出所
    巡邏警員劉致宏、曾才山駕駛車號ＤＯ－八七一五號警車（編號七一五），途經
    上址發現巳○○所駕駛之車輛已通報失竊，旋鳴笛示警趨前查看，詎巳○○竟猛
    然加速逃逸，而不慎撞擊警車之右前方保險桿處，此際，警員劉致宏亦加速由左
    方追趕欲行攔阻，待其所駕警車車頭部分已超越被告所駕駛之贓車車頭位置，處
    於即將攔阻之狀態時，巳○○為求脫免逮捕，竟以妨害公務及毀損之意思，往左
    衝撞前揭警車之右前車門部分，對依法執行職務之公務員施以強暴，並致警員劉
    致宏職務上掌管之上開車號警車右前車門凹陷損壞、車燈破裂，而巳○○所駕駛
    之贓車右前方保險桿亦因而凹陷且導致前方向燈破損。嗣於同日四時十分許，巳
    ○○駕車逃竄至屏東市○○里○○街與四維路交岔路口時，為聯合追緝之警網開
    槍擊破上開自小客車車輪後加以逮捕，並扣得所竊得之上開自用小客車一部（已
    發還陳興福）及巳○○所有，供行竊犯罪所用之起子二支、鑰匙一把等物（損壞
    公務員職務上掌管之物品部分已經原審判決確定）。
二、案經陳興福訴由屏東縣警察局內埔分局報請台灣屏東地方法院檢察署檢察官偵查
    起訴，並經屏東縣警察局分別移送台灣屏東地方法院檢察署檢察官轉送本院併辦
    處理。
      理  由
一、右揭事實，訊據被告巳○○對其於右開附表所示時地偷竊汽車一節坦承不諱，經
    核與共犯周美鳳以及證人尤俊馨、周順生等人證述情節大致相符，復有被害人陳
    興福、辛○○、申○○、卯○○、宙○○、辰○○、丑○○、黃○○、未○○、
    Ａ○○、戊○○、己○○、亥○○、丁○○、天○○、戌○○、寅○○、壬○○
    、子○○、甲○○、酉○○、玄○○○、地○○、癸○○、丙○○、午○○、宇
    ○○○、庚○○、乙○○等人指述之情節可參，且有屏東縣警察局車輛協尋證明
    單、尋獲電腦輸入單、許志明、蔡宗孝、周生隆郵政儲金簿、提款單、交易明細
    表、郵政匯款單、恐嚇電話通聯紀錄附卷供憑，並有螺絲起子二支及鑰匙一把扣
    案可佐，事證已臻明確，此部分被告犯行堪予認定。
二、按被告攜帶用以竊車之螺絲起子二支係金屬製品，有照片一幀在卷可參，該物足
    以對人之生命、身體安全構成威脅，在客觀上具有危險性，故屬刑法第三百二十
    一條第一項第三款所稱之「兇器」。核被告攜帶上開起子竊取他人汽車，係犯刑
    法第三百二十一條第一項第三款之攜帶兇器竊盜罪；被告得手後向各被害人恐嚇
    得財之行為（附表編號二十部分於竊車完畢後不久即被查獲，此部分並無恐嚇取
    財行為），係犯刑法第三百四十六條第一項之恐嚇取財罪。被告前後多次攜帶凶
    器竊盜，前後多次恐嚇取財，均時間緊接，所犯罪名同一，顯係各基於概括之犯
    意反覆為之，應依連續犯之規定，各論以一罪。被告與周美鳳就上開犯行（附表
    編號二十部分除外）係共同為之，彼等有犯意之聯絡與行為之分擔，均為共同正
    犯。被告前後所犯攜帶凶器竊盜罪與恐嚇取財罪二罪間，有方法結果之牽連關係
    ，為裁判上一罪，應從其較重之恐嚇取財罪一罪處斷。公訴人就上開事實，雖僅
    就如附表所示第二十號部分之竊盜犯行起訴，惟併辦部分與起訴部分分別有連續
    犯關係或牽連關係，為裁判上一罪，本院自得併予審理。被告前有如事實欄所示
    之科刑及執行情形，有台灣高等法院被告全國前案紀錄表附卷足憑，其於有期徒
    刑之執行完畢後，五年內再犯本件有期徒刑之罪，為累犯，依法應加重其刑。
三、原審據以論罪科刑，固非無見，惟被告除竊取如附表編號二十部分所示之小型自
    用客貨兩用車外，另有如附表編號第一至十九，第二十一至二十九所示之竊盜犯
    行及恐嚇取財犯行，原判決就此部分漏未審酌（即移送併辦部分），尚有未洽。
    檢察官上訴意旨，執此指摘原判決不當，為有理由，自應由本院將原判決關於攜
    帶凶器竊盜部分及其定應執行刑撤銷改判。爰審酌被告曾有違反麻醉藥品管理條
    例、肅清煙毒條例等多項犯罪前科、素行非佳，其本件犯罪之動機、目的、手段
    、被害人所受之損害、被告前後竊取達二十九輛之客貨兩用車，損害被害人權益
    至鉅等一切情狀，爰量處如主文第二項所示之刑。至扣案之螺絲起子二支及鑰匙
    一把，為供被告犯罪所用之物，且為被告所有，業據被告供明在卷，應依法宣告
    沒收。
四、被告巳○○被訴損壞公務員職務上掌管之物品部分，已經原審判決確定。
據上論結，應依刑事訴訟法第三百六十九條第一項前段、第三百六十四條、第二百九
十九條第一項前段，刑法第二十八條、第五十六條、第三百二十一條第一項第三款、
第三百四十六條第一項、第五十五條、第四十七條、第三十八條第一項第二款，罰金
罰鍰提高標準條例第一條前段，判決如主文。
本案經檢察官方娜蓉到庭執行職務。
中      華      民      國    九十二    年    十二      月      四      日
                              臺灣高等法院高雄分院刑事第九庭
                                  審判長法官  張明松
                                        法官  張盛喜
                                        法官  任森銓
右正本證明與原本無異。
不得上訴。
                                  法院書記官  施耀程
中      華      民      國    九十二    年    十二      月      四      日
附錄：本判決論罪科刑法條：
刑法
第三百二十一條第一項第三款
犯竊盜罪而有左列情形之一者，處六月以上、五年以下有期徒刑：
三  攜帶兇器而犯之者。
第三百四十六條
意圖為自己或第三人不法之所有，以恐嚇使人將本人或第三人之物交付者，處六月以
上五年以下有期徒刑，得併科一千元以下罰金。
以前項方法得財產上不法之利益，或使第三人得之者，亦同。
前二項之未遂犯罰之。


司法院資訊處製作；財團法人民間司法改革基金會備份。
